臺灣苗栗地方法院刑事裁定
111年度聲字第248號
聲明異議人
即  受刑人  李冠良



上列聲明異議人即受刑人因違反毒品危害防制條例案件，不服臺
灣苗栗地方檢察署檢察官之執行指揮，聲明異議，本院裁定如下
：
    主  文
聲明異議駁回。
    理  由
一、聲明異議意旨略以：聲明異議人即受刑人李冠良（下稱聲明
    異議人）前經本院109年度易字第384號判決以施用毒品罪判
    處有期徒刑10月。惟按刑法廢止、變更或免除後，應從有利
    被告之方式執行；依民國109年1月15日修正公布，同年7月1
    5日生效施行之毒品危害防制條例第20條第3項規定，犯第10
    條之罪於觀察、勒戒或強制戒治執行完畢釋放後，3年後始
    再犯者，不論其行為係在新法生效施行前、後所為（同條例
    第35條之1第1、2款參照），均應適用同條第1、2項之規定
    （即應先觀察、勒戒或強制戒治）。本件判決為前次強制戒
    治完畢即90年4月21日後，3年後再犯，聲明異議人於111年1
    月19日至111年3月1日，依本院110年度毒聲字第601號裁定
    觀察勒戒42日完畢，本件合於新毒品危害防制條例規定，既
    已觀察勒戒完畢，應為免刑或撤銷刑之宣告。爰依刑事訴訟
    法第484條之規定提出聲明異議及撤銷裁判等語。
二、按受刑人或其法定代理人或配偶以檢察官執行之指揮為不當
    者，得向諭知該裁判之法院聲明異議，刑事訴訟法第484條
    定有明文。而所稱「檢察官執行之指揮不當」，係指檢察官
    有積極執行指揮之違法及其執行方法有不當等情形而言，是
    檢察官如依確定判決、裁定指揮執行，即無執行之指揮違法
    或其執行方法不當之可言。至於原確定判決、裁定，是否有
    認定事實錯誤或違背法令之不當，應循再審或非常上訴程序
    以資救濟，尚無對之聲明異議之餘地（最高法院108年度台
    抗字第770號、107年度台抗字第987號裁定意旨參照）。準
    此，聲明異議之對象，應係檢察官之執行指揮行為，並非檢
    察官據以指揮執行之裁判，聲明異議人倘對法院所為之確定
    判決或裁定不服，應另依再審或非常上訴程序尋求救濟，方
    屬適法。
三、經查，本件聲明異議意旨，無非係對於聲明異議人所受確定
    裁判認應適用毒品危害防制條例第35條之1第1款、第2款規
    定，而依修正後毒品危害防制條例規定處理等情有所指摘，
    並未指明檢察官所為執行之指揮及其執行方法有何違法、不
    當，揆諸前揭說明，即與前揭聲明異議之要件不符。又聲明
    異議人前因違反毒品危害防制條例案件，經本院以109年度
    易字第384號判決判處有期徒刑10月確定等情，有前揭判決
    及臺灣高等法院被告前案紀錄表各1份附卷足憑，並經本院
    依職權調取臺灣苗栗地方檢察署109年度執字第2868號執行
    卷宗核閱無訛，上開判決既已確定，臺灣苗栗地方檢察署檢
    察官依確定判決內容為指揮執行，亦難謂有何違法或執行方
    法不當之情形。至聲明異議人倘對上開確定判決不服，應循
    再審或非常上訴程序尋求救濟，尚非聲明異議程序所得審究
    ；另毒品危害防制條例於109年1月15日修正公布，並於同年
    7月15日生效施行，於修正施行前犯第10條之罪之案件，於
    修正施行後，判決確定尚未執行或執行中之案件，適用修正
    前之規定，毒品危害防制條例第35條之1第3款定有明文。本
    件聲明異議人所犯前揭施用第二級毒品罪，既係在修正後毒
    品危害防制條例施行前即已判決確定，揆諸前揭說明，自應
    適用修正前毒品危害防制條例之規定處理。則聲明異議意旨
    主張上開判決應為免刑或撤銷刑之宣告云云，顯有誤會，附
    此敘明。綜上所述，聲明異議人提起本件聲明異議，為無理
    由，應予駁回。
四、依刑事訴訟法第486條，裁定如主文。
中　　華　　民　　國　　111 　年　　11　　月　　17　　日
　　　　　　　　　刑事第一庭　法　官　高御庭
以上正本證明與原本無異。
如不服本裁定，應於裁定送達後5日內向本院提出抗告狀。
中　　華　　民　　國　　111 　年　　11　　月　　17　　日
　　　　　　　　　　　　　　　書記官　葉靜瑜